【裁判字號】    98,易,96
【裁判日期】    980423
【裁判案由】    賭博
【裁判全文】
臺灣高雄地方法院刑事判決                98年度易字第96號
公  訴  人  臺灣高雄地方法院檢察署檢察官
被      告  丙○○
            丁○○
上列被告因賭博案件，經檢察官提起公訴（97年度偵字第28425
號），本院判決如下：
    主  文
丙○○犯賭博罪，處罰金新臺幣貳萬元，如易服勞役，以新臺幣
壹仟元折算壹日。扣案編號24之「幸運鬥地主」機臺1 台（含IC
板壹片）沒收。
丁○○犯賭博罪，處罰金新臺幣壹萬元，如易服勞役，以新臺幣
臺仟元折算壹日。扣案編號24之「幸運鬥地主」機臺壹台（含IC
板壹片）及現金200 元均沒收。
    事  實
一、丙○○（綽號「阿財」）於民國97年6 月19日，在高雄縣大
    寮鄉○○路821 、823 號之「臺灣巨蛋超商」，經店長吳純
    綿面試後，以每月新臺幣（下同）1 萬6 千元之代價，受僱
    該超商附設之財源電子遊戲場（登記負責人係胡忠耀），擔
    任看顧櫃台、補貨、清潔打掃，及幫客人兌換代幣、開分及
    兌換積分卡等工作；嗣於97年10月2 日下午2 、3 時許，客
    人丁○○進入上開遊戲場內，打玩店內編號24之「幸運鬥地
    主」機臺，詎丙○○基於在公眾得出入之場所賭博財物之犯
    意，於同日下午4 時許，竟以該機臺作為賭博之器具，與丁
    ○○賭博財物，其賭法係由丁○○以現金100 元向丙○○兌
    換積分，賭博方式係以1 比1 ，即100 元開100 分之比例方
    式開分，並以所開分數押注、比倍及轉押注分數之方式打玩
    ，如押中特定號碼或勝出時，則依該電玩機臺所預設之倍數
    獲得積分，若未押中，分數則落入同一機臺之程式內，所押
    注之分數悉歸丙○○獲得，打玩完畢後，丁○○可以機臺上
    累積之分數，以1 ：1 方式洗分兌換現金，迨同日下午5 時
    23分許，丁○○將該機台之分數打玩累積至200 分，丙○○
    上前洗分後，即將丁○○置放機臺上之WINSTON 香菸盒取走
    ，並於香菸盒內塞入200 元現金（百元紙鈔2 張），隨之放
    置在丁○○打玩之機台上，約3 分鐘後，丁○○把完結束取
    走上開菸盒，經警當場查獲，並扣得供2 人賭博使用之「幸
    運鬥地主」機臺1 台（含IC板1 片），及丁○○所有上開賭
    博所得之現金200 元（其餘扣得物品核與本案無關，詳後述
    ）。
二、案經高雄縣政府警察局林園分局報告臺灣高雄地方法院檢察
    署檢察官偵查起訴。
    理  由
一、有關證據能力之說明：
    本件證人丁○○於警詢及偵查中所為之陳述，公訴人及被告
    2 人於本院最後一次審理中均同意列為證據；本院審酌證人
    丁○○於警詢及偵查中係說明於上開時、地，把玩上開電子
    遊戲機之過程，證人陳述均經全程錄音（影），於偵查中並
    經具結證述，本院審酌證人所為陳述之外部附隨環境或條件
    ，即當時陳述時之偵查筆錄製作之原因、過程及其功能等加
    以觀察其信用性，並無顯不可信之情況（最高法院96年台上
    字第3070、5559號判決參照），其言詞陳述作成時之情況均
    屬正常，且與本案相關之待證事實具有關聯性，證明力非明
    顯過低，均認適當作為本案之證據，依刑事訴訟法第159 條
    之5 第1 項規定，認上開陳述均具有證據能力。
二、本院得心證之理由：
(一)訊據被告丙○○坦承於上開時、地，受僱上揭財源電子遊戲
    場，從事客人兌換代幣、開分及兌換積分卡等工作；被告丁
    ○○坦承於上開時、地把玩上開遊戲機之事實；惟均矢口否
    認涉有上開賭博犯行；被告丙○○於本院審理中辯稱：上開
    香菸盒是丁○○的，丁○○拿給我時，我恍神一下，隨後就
    把香菸盒還給他，香菸盒內的200 元現金不是我放進去的云
    云；被告丁○○於本院審理中辯稱：我不知道誰在香菸內放
    200 元，我從廁所回來後，拿走香煙盒要離開，就被警察查
    獲，當天有2 名警員在我旁邊玩，我有跟丙○○說要洗分，
    以前洗分，店方會拿積點卡或是代幣給我云云。經查：
１、被告丙○○（綽號「阿財」）於97年6 月19日即「臺灣巨蛋
    超商」開幕之日，經店長吳純綿面試後，以每月1 萬6 千元
    之代價，受僱該超商附設之財源電子遊戲場，擔任看顧櫃台
    、補貨、清潔打掃，及幫客人兌換代幣、開分及兌換積分卡
    等工作等情，業據被告丙○○於警詢及偵查中供述甚詳（警
    卷第2 頁、偵卷第7 頁），並有高雄縣政府營利事業登記證
    、高雄縣政府電子遊戲場營業級別證附卷可參（警卷第44、
    45頁）。
２、被告丙○○、丁○○2 人於上開時、地，在上開公眾得出入
    之電子遊藝場內，以上開電子遊戲機臺作為賭博之器具，嗣
    丁○○將該機台之分數打玩累積至200 分，丙○○上前洗分
    後，即將丁○○置放機臺上之WINSTON 香菸盒取走，並於香
    菸盒內塞入200 元現金（百元紙鈔2 張），隨之放置在丁○
    ○打玩之機台上，丁○○把完結束取走上開菸盒，為警當場
    查獲之事實，業據被告丁○○於警詢及偵查中自白甚詳（警
    卷第9 至13頁、偵卷第9 、10頁）；核與證人即當場查獲警
    員甲○○、乙○○於本院之證述情節大致相符（本院卷第27
    至33頁）；證人即被告丁○○於警詢及偵查中並證述被告丙
    ○○確有從事上述開分、洗分及兌換現金200 元之賭博犯行
    甚明（同上揭警詢及偵查筆錄）。
３、被告丙○○、丁○○以上開電子遊戲機臺作為賭博器具，警
    員甲○○當場從被告丁○○所有之上開香菸盒內，查獲上開
    兌得之現金200 元，有上開機臺及現金200 元（百元紙鈔2
    張）扣案可證；復有本院核發之97年度聲搜字第1605號搜索
    票、高雄縣政府警察局搜索及扣押筆錄、扣押物品目錄表、
    高雄縣政府警察局督察室取締賭博電玩案件移辦表、取締名
    冊及現場查獲上開賭博犯行之照片12張在卷可參（警卷第14
    至27頁）。綜上所述，被告2 人上開所辯顯係卸責之詞，均
    不足採。本件事證明確，被告2 人之賭博犯行均堪認定。
三、論罪科刑及沒收：
(一)核被告丙○○、丁○○所為，均係犯刑法第266 條第1 項前
    段在公眾得出入場所之賭博財物罪。本件審酌被告2 人犯罪
    之動機在牟取不正當利益，助長賭博投機心態，有礙社會純
    正風氣，且其以具聲光效果之電子遊戲機具對賭財物，更易
    使一般社會大眾沉迷賭博，在刑法第266 條第1 項前段在公
    眾得出入場所賭博財物罪中，應屬從高度量刑之犯罪手段；
    又被告丙○○當場經警查獲，猶飾詞狡辯，浪費司法資源，
    態度惡劣，自應從重量刑，暨其素行、智識、犯罪所得等一
    切情狀，爰各量處如主文所示之刑，併斟酌前開犯罪情狀，
    並分別諭知如主文所示易服勞役之折算標準。
(二)沒收部分：
１、扣案編號24之「幸運鬥地主」機臺1 台（含IC板1 片），係
    供當場賭博之器具，應依刑法第266 條第2 項宣告沒收。又
    在對向共犯（賭客）被告丁○○身上查獲上開兌得現金200
    元，為被告丁○○所有，係犯本件賭博罪所得之物，應依刑
    法第38條第1 項第3 款規定，於其對向共犯丁○○所犯賭博
    罪之從刑宣告沒收。
２、本件其餘扣得附表所示之電子遊戲機21台（含IC板21塊；不
    包括上開編號24之「幸運鬥地主」機臺1 台及IC板1 片）、
    、現場查獲現金共計29,360元（不包括上開兌得之現金200
    元）、代幣共計6,940 枚、悟空換算表9 張、點貨交班表63
    張、電玩台表5 張、積分卡150 張、監視器螢幕2 台、監視
    畫面螢幕切割器1 台、監視器鏡頭4 台、電腦主機1 台，並
    無證據可資證明係當場賭博之器具或在賭檯、兌換籌碼處之
    財物，亦無證據可資證明係被告供犯賭博罪所用或所得之物
    ；又本件僅查獲賭博犯行1 次，且僅兌換現金200 元予被告
    丁○○，並無證據證明上開其餘扣得現金及其他物品與本件
    賭博犯行有關，爰均不另為沒收之諭知，併予敘明。
四、公訴意旨另以：被告丙○○自97年6 月19日起至同年10月2
    日查獲為止，受僱於財源電子遊戲場負責人胡忠耀，並與胡
    忠耀共同基於以電子遊戲機從事賭博之犯意聯絡，於上班期
    間內，由被告丙○○負責上開遊戲場內，負責附表所示之電
    子遊戲機21台及上開編號24之「幸運鬥地主」機臺1 台之開
    分、洗分及兌換現金等工作，共同與不特定之顧客賭博財物
    ，因認被告此部分所為，與胡忠耀共同涉犯刑法第266 條第
    1 項前段之賭博罪嫌。按犯罪事實應依證據認定之，無證據
    不得認定其犯罪事實，又不能證明被告犯罪或其行為不罰者
    ，應諭知無罪之判決，刑事訴訟法第154 條第2 項、第301
    條第1項分別定有明文。惟查：
(一)公訴意旨認被告丙○○與胡忠耀共同涉犯此部分罪嫌，係以
    胡忠耀擔任財源電子遊戲場負責人，而被告丙○○在該遊戲
    場擔任兌換代幣、開分及兌換積分卡等工作為其論據。惟本
    件除被告丙○○、丁○○於上開時、地，以編號24之「幸運
    鬥地主」機臺對賭財物，經警當場查獲外，此部分罪嫌均尚
    乏積極證據加以證明。
(二)雖本件另扣得附表所示之電子遊戲機21台、現金29,360元、
    代幣6,940 枚、悟空換算表9 張、點貨交班表63張、電玩台
    表5 張、積分卡150 張、監視器螢幕2 台、監視畫面螢幕切
    割器1 台、監視器鏡頭4 台、電腦主機1 台等物品；然無證
    據可資證明係當場賭博之器具或在賭檯、兌換籌碼處之財物
    ；亦無證據可資證明係被告丙○○、丁○○或其他不特定之
    賭客供犯賭博罪所用或所得之物；又本件僅查獲賭博犯行一
    次，且僅兌換現金200 元予被告丁○○，已如前述，並無證
    據證明其餘扣得物品及現金與本件賭博犯行有關。
(三)卷附高雄縣政府營利事業登記證、高雄縣政府電子遊戲場營
    業級別證，固載明胡忠耀係財源電子遊戲場之登記負責人；
    惟被告丙○○於警詢時供稱：我是看報紙前往「臺灣巨蛋超
    商」，經由店長吳純綿面試，擔任財源電子遊戲場員工；復
    於本院供稱財源電子遊戲場負責人我不知道是誰，查獲時店
    長不在，我只是店員等語（警卷第2 頁、本院卷第33頁）。
    本件自難僅以胡忠耀係財源電子遊戲場之登記負責人，而遽
    推認胡忠耀亦共同涉犯本件賭博犯行。
(四)另依卷附本院核發之97年度聲搜字第1605號搜索票觀之，本
    件警方聲請前往財源電子遊戲場執行搜索，聲請之搜索票記
    載受搜索人係現場負責人丙○○，而與財源電子遊戲場之登
    記負責人胡忠耀無涉。至起訴書雖記載胡忠耀部分，由員警
    另案偵辦中；惟就卷附資料觀之，嫌疑犯胡忠耀部分，未見
    警局移送檢察署偵辦；且檢察官就嫌疑犯「胡忠耀」部分，
    亦未一併簽分起訴，有臺灣高等法院全國前案簡列表在卷可
    稽。是本件自難僅以胡忠耀係財源電子遊戲場之登記負責人
    ，而遽推認胡忠耀亦共同涉犯本件賭博犯行。
(五)本件既無其他積極證據，足認被告丙○○與胡忠耀有公訴意
    旨指稱此部分之犯行；此部分既屬不能證明，本應為無罪之
    諭知，然此部分如成立犯罪，因與上開論證屬實之賭博犯行
    部分，係屬有實質上一罪之集合犯關係，爰不另為無罪之諭
    知，併此敘明。
五、據上論斷，應依刑事訴訟法第299 條第1 項前段，刑法第
    266 條第1 項前段、第2 項、第42條第3 項、第38條第1 項
    第3 款，刑法施行法第1 條之1 第1 項、第2 項前段，判決
    如主文。
本案經檢察官黃子宜到庭執行職務。
中    華    民    國    98    年    4     月    23    日
                  刑事第十二庭  法  官  蘇揚旭
以上正本證明與原本無異。
如不服本判決應於收受送達後10日內向本院提出上訴書狀，並應
敘述具體理由；如未敘述上訴理由者，應於上訴期間屆滿後20日
內向本院補提理由書（均須按他造當事人之人數附繕本）「切勿
逕送上級法院」。
中    華    民    國    98    年    4     月    23    日
                               書記官   莊正彬
附錄本判決論罪之法條：
刑法第266條
在公共場所或公眾得出入之場所賭博財物者，處 1 千元以下罰金
。但以供人暫時娛樂之物為賭者，不在此限。
當場賭博之器具與在賭檯或兌換籌碼處之財物，不問屬於犯人與
否，沒收之。
（註：依刑法施行法第1 條之1 第1 項、第2 項前段規定，刑法
分則罰金之貨幣單位改為新臺幣，並將數額提高10倍，故本條罰
金刑度為新臺幣3 萬以下罰金）。
附表：
  ┌───┬──────────────┬───────┐
  │編號  │電子遊戲機臺                │數量          │
  ├───┼──────────────┼───────┤
  │1     │金象王                      │3台(3塊IC板)  │
  ├───┼──────────────┼───────┤
  │2     │賽馬（雙人座）              │2台(2塊IC板)  │
  ├───┼──────────────┼───────┤
  │3     │滿貫大亨                    │2台(2塊IC板)  │
  ├───┼──────────────┼───────┤
  │4     │動物奇觀                    │2台(2塊IC板)  │
  ├───┼──────────────┼───────┤
  │5     │迷13                        │2台(2塊IC板)  │
  ├───┼──────────────┼───────┤
  │6     │吉宗                        │2台(2塊IC板)  │
  ├───┼──────────────┼───────┤
  │7     │北斗神拳                    │3台(3塊IC板)  │
  ├───┼──────────────┼───────┤
  │8     │777                         │1台(1塊IC板)  │
  ├───┼──────────────┼───────┤
  │9     │超悟空                      │3台(3塊IC板)  │
  ├───┼──────────────┼───────┤
  │10    │幸運鬥地主                  │1台(1塊IC板)  │
  └───┴──────────────┴───────┘


司法院資訊處製作；財團法人民間司法改革基金會備份。
